臺灣基隆地方法院刑事判決　　　　　　　94年度簡上字第50號
上　訴　人　甲○○　男　47歲（民國46年8月17日生）
上列被告因贓物案件，不服本院基隆簡易庭，中華民國94年3月3
0日94年度基簡字第222號第一審簡易判決（聲請案號：94年度偵
字第1099號）提起上訴，本院管轄之第二審合議庭判決如下：
    主  文
上訴駁回。
    事實及理由
一、本案經本院審理結果，認第1審判決以被告甲○○所犯係觸
    犯刑法第349條第2項之搬運贓物罪，而判處被告拘役20日，
    如易科罰金以300元折算1日，其認事用法均無違誤，量刑亦
    屬適當，應予維持，並引用第1審判決書記載之事實、證據
    及理由。
二、上訴人即被告甲○○上訴意旨略以：伊雖於民國94年1月4日
    騎乘機車載闕正雄，但不知闕正雄手上的炒鍋是贓物，後來
    員警是先製作筆錄，才由伊照筆錄內容陳述並錄音云云。經
    查：被告甲○○於94年1月4日上午11時許，騎乘機車搭載闕
    正雄一同外出，行經基隆市○○路138號代天宮附近，因內
    急而至代天宮廁所內如廁，俟其如廁完畢時，已見闕正雄手
    持炒鍋，被告看見後還當場要求闕正雄不要拿他人的物品，
    後來應闕正雄之要求而搭載其下山，途經基隆市○○路14之
    3 號附近之回收場時，即讓闕正雄持炒鍋下車等情，業據被
    告於本院審理時坦承不諱（見本院94年5月9日審判筆錄），
    被告既於代天宮如廁完後，當場要求闕正雄不要拿別人的炒
    鍋，顯然其對於闕正雄手拿之炒鍋係屬竊盜之贓物一節，已
    有認識，其空言否認不知炒鍋是贓物云云，自非可採。又被
    告於94年1月4日在基隆市警察局第4分局中山路派出所製作
    之警詢筆錄內，亦明白陳述：伊到代天宮上完廁所出來，就
    看到闕正雄拿著1只大鍋子，伊有告訴闕正雄不要拿別人的
    鍋子，後來有應闕正雄的要求載闕正雄到回收場等情（見94
    年度速偵字第14號案卷第5、6頁），經檢察官勘驗警詢筆錄
    之錄音帶內容，「並無停止後再重錄之聲音，亦未聽見有恐
    嚇或威脅之言語」等情，有勘驗筆錄1份在卷可憑（附於94
    年度他字第30號案卷第31頁），被告前開抗辯，顯與事實不
    符，不足採信。此外，並有贓物保管單1紙、現場照片5張附
    卷可憑，本件被告犯行明確，被告上訴意旨徒以伊不知炒鍋
    係贓物云云，指摘原判決不當，難認有理由，應予駁回。
據上論斷，應依刑事訴訟法第455條之1第1項、第3項、第368條
、第373條，判決如主文。
本案經檢察官林伯宇到庭執行職務。
中　　華　　民　　國　　94　　年　　6　　月　　9　　日
                  刑事第二庭審判長法  官    王福康
                                  法  官    齊  潔
                                  法  官    何怡穎
以上正本證明與原本無異。
本件判決不得上訴。
中　　華　　民　　國　　94　　年　　6　　月　　9　　日
                                  書記官    李繼業
